# 求教，记账本位币的变更，变更顺序是怎样的~

提问人：kenshin0225 时间：2015-05-19 18:42:49
A公司是一家投资公司， 2013 年本位币为港币；B公司是A公司的境内子公司， 2013 年本位币为人民币。 2014 年，A公司将记账本位币改为人民币，本位币更改是否合理在此不做讨论~ 2013年A公司的财务报表中存在外币折算差额，根据企业会计准则的“应当采用变更当日的即期汇率将所有项目折算为变更后的记账本位币”，假设 2014 年 1 月 1 日变更，那是不是指 2014 年还是存在外币折算差额？
抑或是，先将 2013 年母公司改为人民币，再和B公司进行合并，这样就不存在外币折算差额了？ 同样的，对于比较财务报表“ 企业记账本位币发生变更的，在按照变更当日的即期汇率将所有项目变更为记账本位币时，其比较财务报表应当以可比当日的即期汇率折算所有资产负债表和利润表项目”，也存在上面两种操作方法。 求教！

回答人：chenyiwei
如果变更日是 2014 年 1 月 1 日，则 2013 年末的资产负债表中仍有外币报表折算差额。到 2014 年 1 月 1 日，因为所有项目均按即期汇率折算（实际上资产、负债项目与 2013 年末折算为人民币的报表中的数字相等），同时记帐本位币与报告货币一致（均为人民币），所以外币报表折算差额也就失去了存在的基础，到 2014 年末就不再有外币报表折算差额。

提问人：kenshin0225 时间：2015-05-20 10:28:38
陈版主，那 2014 年 1 月 1 日，也会把 2013 年 12 月 31 日的外币折算差额按照汇率折算么？

回答人：chenyiwei
2014 年 1 月 1 日，在完成本位币变更之后，就不应再有外币报表折算差额了。

提问人：kenshin0225 时间：2015-05-21 14:32:36
也就是说 2014 年 12 月 31 日合并报表中不存在外币折算差额了是么~~

回答人：chenyiwei
是。

提问人：kathleen156 时间：2017-05-22 11:48:35
@chenyiwei 陈版，如果是年中变更记账本位币呢？我们想在 5 月末将原来的人民币改为美元

回答人：chenyiwei
如果确实能够证明经济环境的重大变化发生在 5 月，则这样处理也可以。这时首先按原先的本位币做帐到 4 月，再依据原本位币编制的报表折算到新本位币，作为 5 月份以新本位币记账的期初数。

提问人：zengfengxia 时间：2017-05-23 15:53:28
陈版， 2013 年底有外币报表折算差额， 2014 年 1 月 1 日变更记账本位币后，无折算差异，在编制合并报表时，年初的其他综合收益怎么处理？在中国准则当中没有看到？

回答人：chenyiwei
转换日前累积的其他综合收益应继续保留，但以后直到清算之前，都不会再有增减变动发生额，留待清算时处理。

提问人：zhs7403 时间：2017-05-23 21:45:23
陈老师，我也觉得继续保留比较合理；但这样就会出现部分科目不是按照当期汇率折算，具体哪一些科目因为保留OCI-外币折算需要调整？

回答人：chenyiwei
所有权益科目作为一个整体，权益总额是按期末汇率折算的；但具体到其中的每个构成项目，应尊重当地法律法规的具体规定。

提问人：768895149 时间：2019-06-01 09:47:20
陈版，请教下，楼上回复，既然所有报表项目都按照即期汇率测算，年末不存在报表折算差异，那年末编制报表时还要保留年初的其他综合收益，这样如何编制平衡的合并报表？

回答人：chenyiwei
实务中权益类项目还是按照历史汇率折算，不能按现行的即期汇率折算。